praNipAwavu
praNipAwagalYu
praNipAwavannu
praNipAwagalYannu
praNipAwaxiMxa
praNipAwagalYiMxa
praNipAwakkeV
praNipAwagalYigeV
praNipAwaxiMxa
praNipAwagalYiMxa
praNipAwaxa
praNipAwagalYa
praNipAwaxalli
praNipAwagalYalli
praNipAwave
praNipAwagalYe
praNipAwakkoskara
praNipAwagalYigoskara
praNipAwakkoskara
praNipAwagalYigoskara
praNipAwakkAgi
praNipAwagalYigAgi
praNipAwakkAgi
praNipAwagalYigAgi
praNipAwakkosuga
praNipAwagalYigosuga
praNipAwakkosuga
praNipAwagalYigosuga
praNipAwakkiMwa
praNipAwagalYigiMwa
praNipAwaxaMweV
praNipAwagalYaMweV
praNipAwaxaMwa
praNipAwagalYaMwa
praNipAwaxaMwaha
praNipAwagalYaMwaha
praNipAwaxoVdaneV
praNipAwagalYoVdaneV
praNipAwaxoVMxigeV
praNipAwagalYoVMxigeV
praNipAwavA
praNipAwavU
praNipAwavo
praNipAwavo
praNipAwavo
praNipAwave
praNipAwave
praNipAwave
praNipAwavannA
praNipAwavannU
praNipAwavanno
praNipAwavanno
praNipAwavanno
praNipAwavanne
praNipAwavanne
praNipAwavanne
praNipAwaxiMxalA
praNipAwaxiMxalU
praNipAwaxiMxalo
praNipAwaxiMxalo
praNipAwaxiMxalo
praNipAwaxiMxale
praNipAwaxiMxale
praNipAwaxiMxale
praNipAwakkA
praNipAwakkU
praNipAwakko
praNipAwakko
praNipAwakko
praNipAwakke
praNipAwakke
praNipAwakke
praNipAwaxiMxalA
praNipAwaxiMxalU
praNipAwaxiMxalo
praNipAwaxiMxalo
praNipAwaxiMxalo
praNipAwaxiMxale
praNipAwaxiMxale
praNipAwaxiMxale
praNipAwaxalliyA
praNipAwaxalliyU
praNipAwaxalliyo
praNipAwaxalliyo
praNipAwaxalliyo
praNipAwaxalliye
praNipAwaxalliye
praNipAwaxalliye
praNipAwagalYA
praNipAwagalYU
praNipAwagalYo
praNipAwagalYo
praNipAwagalYo
praNipAwagalYe
praNipAwagalYe
praNipAwagalYe
praNipAwagalYannA
praNipAwagalYannU
praNipAwagalYanno
praNipAwagalYanno
praNipAwagalYanno
praNipAwagalYanne
praNipAwagalYanne
praNipAwagalYanne
praNipAwagalYiMxalA
praNipAwagalYiMxalU
praNipAwagalYiMxalo
praNipAwagalYiMxalo
praNipAwagalYiMxalo
praNipAwagalYiMxale
praNipAwagalYiMxale
praNipAwagalYiMxale
praNipAwagalYigA
praNipAwagalYigU
praNipAwagalYigo
praNipAwagalYigo
praNipAwagalYigo
praNipAwagalYige
praNipAwagalYige
praNipAwagalYige
praNipAwagalYiMxalA
praNipAwagalYiMxalU
praNipAwagalYiMxalo
praNipAwagalYiMxalo
praNipAwagalYiMxalo
praNipAwagalYiMxale
praNipAwagalYiMxale
praNipAwagalYiMxale
praNipAwagalYallA
praNipAwagalYallU
praNipAwagalYallo
praNipAwagalYallo
praNipAwagalYallo
praNipAwagalYalle
praNipAwagalYalle
praNipAwagalYalle
praNipAwakkoskaravA
praNipAwakkoskaravU
praNipAwakkoskaravo
praNipAwakkoskaravo
praNipAwakkoskaravo
praNipAwakkoskarave
praNipAwakkoskarave
praNipAwakkoskarave
praNipAwakkoskaravA
praNipAwakkoskaravU
praNipAwakkoskaravo
praNipAwakkoskaravo
praNipAwakkoskaravo
praNipAwakkoskarave
praNipAwakkoskarave
praNipAwakkoskarave
praNipAwakkAgiyA
praNipAwakkAgiyU
praNipAwakkAgiyo
praNipAwakkAgiyo
praNipAwakkAgiyo
praNipAwakkAgiye
praNipAwakkAgiye
praNipAwakkAgiye
praNipAwakkAgiyA
praNipAwakkAgiyU
praNipAwakkAgiyo
praNipAwakkAgiyo
praNipAwakkAgiyo
praNipAwakkAgiye
praNipAwakkAgiye
praNipAwakkAgiye
praNipAwakkosugavA
praNipAwakkosugavU
praNipAwakkosugavo
praNipAwakkosugavo
praNipAwakkosugavo
praNipAwakkosugave
praNipAwakkosugave
praNipAwakkosugave
praNipAwakkosugavA
praNipAwakkosugavU
praNipAwakkosugavo
praNipAwakkosugavo
praNipAwakkosugavo
praNipAwakkosugave
praNipAwakkosugave
praNipAwakkosugave
praNipAwakkiMwalA
praNipAwakkiMwalU
praNipAwakkiMwalo
praNipAwakkiMwalo
praNipAwakkiMwalo
praNipAwakkiMwale
praNipAwakkiMwale
praNipAwakkiMwale
praNipAwaxaMweVyA
praNipAwaxaMweVyU
praNipAwaxaMweVyo
praNipAwaxaMweVyo
praNipAwaxaMweVyo
praNipAwaxaMweVye
praNipAwaxaMweVye
praNipAwaxaMweVye
praNipAwaxoVdaneVyA
praNipAwaxoVdaneVyU
praNipAwaxoVdaneVyo
praNipAwaxoVdaneVyo
praNipAwaxoVdaneVyo
praNipAwaxoVdaneVye
praNipAwaxoVdaneVye
praNipAwaxoVdaneVye
praNipAwaxoVMxigeVyA
praNipAwaxoVMxigeVyU
praNipAwaxoVMxigeVyo
praNipAwaxoVMxigeVyo
praNipAwaxoVMxigeVyo
praNipAwaxoVMxigeVye
praNipAwaxoVMxigeVye
praNipAwaxoVMxigeVye
praNipAwagalYigoskaravA
praNipAwagalYigoskaravU
praNipAwagalYigoskaravo
praNipAwagalYigoskaravo
praNipAwagalYigoskaravo
praNipAwagalYigoskarave
praNipAwagalYigoskarave
praNipAwagalYigoskarave
praNipAwagalYigoskaravA
praNipAwagalYigoskaravU
praNipAwagalYigoskaravo
praNipAwagalYigoskaravo
praNipAwagalYigoskaravo
praNipAwagalYigoskarave
praNipAwagalYigoskarave
praNipAwagalYigoskarave
praNipAwagalYigAgiyA
praNipAwagalYigAgiyU
praNipAwagalYigAgiyo
praNipAwagalYigAgiyo
praNipAwagalYigAgiyo
praNipAwagalYigAgiye
praNipAwagalYigAgiye
praNipAwagalYigAgiye
praNipAwagalYigAgiyA
praNipAwagalYigAgiyU
praNipAwagalYigAgiyo
praNipAwagalYigAgiyo
praNipAwagalYigAgiyo
praNipAwagalYigAgiye
praNipAwagalYigAgiye
praNipAwagalYigAgiye
praNipAwagalYigosugavA
praNipAwagalYigosugavU
praNipAwagalYigosugavo
praNipAwagalYigosugavo
praNipAwagalYigosugavo
praNipAwagalYigosugave
praNipAwagalYigosugave
praNipAwagalYigosugave
praNipAwagalYigosugavA
praNipAwagalYigosugavU
praNipAwagalYigosugavo
praNipAwagalYigosugavo
praNipAwagalYigosugavo
praNipAwagalYigosugave
praNipAwagalYigosugave
praNipAwagalYigosugave
praNipAwagalYigiMwalA
praNipAwagalYigiMwalU
praNipAwagalYigiMwalo
praNipAwagalYigiMwalo
praNipAwagalYigiMwalo
praNipAwagalYigiMwale
praNipAwagalYigiMwale
praNipAwagalYigiMwale
praNipAwagalYaMweVyA
praNipAwagalYaMweVyU
praNipAwagalYaMweVyo
praNipAwagalYaMweVyo
praNipAwagalYaMweVyo
praNipAwagalYaMweVye
praNipAwagalYaMweVye
praNipAwagalYaMweVye
praNipAwagalYoVdaneVyA
praNipAwagalYoVdaneVyU
praNipAwagalYoVdaneVyo
praNipAwagalYoVdaneVyo
praNipAwagalYoVdaneVyo
praNipAwagalYoVdaneVye
praNipAwagalYoVdaneVye
praNipAwagalYoVdaneVye
praNipAwagalYoVMxigeVyA
praNipAwagalYoVMxigeVyU
praNipAwagalYoVMxigeVyo
praNipAwagalYoVMxigeVyo
praNipAwagalYoVMxigeVyo
praNipAwagalYoVMxigeVye
praNipAwagalYoVMxigeVye
praNipAwagalYoVMxigeVye
